【裁判字號】    95,勞安訴,1
【裁判日期】    950605
【裁判案由】    過失致死等
【裁判全文】
臺灣板橋地方法院刑事判決             95年度勞安訴字第1號
公  訴  人  臺灣板橋地方法院檢察署檢察官
被      告  甲○○
上列被告因業務過失致人於死案件，經檢察官提起公訴〔９４年
度偵字第１７２２７號〕。本院合議庭評決由受命法官獨任進行
簡式審判程序，茲判決如下：
    主  文
甲○○從事業務之人，因業務上之過失致人於死，處有期徒刑壹
年貳月。緩刑肆年。
    事  實
壹、甲○○係臺北縣土城市○○路８８號１樓「大豐廣告企業社
    」之負責人，為從事戶外廣告業務負責之人。甲○○自民國
    〔下同〕９４年７月１５日起，僱用廖志強擔任舞臺搭架工
    作，於９４年７月１８日中午１時許，指派廖志強在臺北縣
    土城市○○路６４７號對面工地，操作牌照號碼２５２－Ｒ
    Ｓ2 號吊卡車，吊卸附載之材料，甲○○復為勞工安全衛生
    法所稱之雇主，對於勞工於架空電線之接近場所從事移動式
    起重機作業之有感電危害時，應注意依勞工安全衛生法第５
    條第１項、勞工安全衛生設施規則第８８條、第２６３條等
    規定，設置護圍，或於電路四周裝置絕緣用防護裝備等設備
    ，或採取移開該電路等感電防止措施，對於重機具之作業，
    應規定一定之運轉指揮信號，並指派專人辦理，依當時情形
    ，復無不能注意之情事，卻疏未注意，未『設置護圍，或於
    電路四周裝置絕緣用防護裝備等設備，或採取移開該電路等
    感電防止措施，並設置人負責辦理運轉指揮信號』。致廖志
    強於工作場所執行上揭作業時，起重機伸臂觸碰路旁高壓電
    線路，遭電擊而心律不整當場休克，急送亞東紀念醫院急救
    ，仍於當日下午２時５０分不治死亡。
貳、案經臺灣板橋地方法院檢察署檢察官自動檢舉偵查起訴。
    理  由
壹、上揭事實，訊據被告甲○○坦承不諱〔參見本院準備程序筆
    錄、簡式審判筆錄〕，核與被害人之父洪進萬、配偶周秋玲
    指述被害情節〔參見相驗卷第第４頁、第５頁、第８頁第９
    頁、第３１頁背面、第３２頁〕，互核相符，復有現場照片
    〔附同上相驗卷第１６頁至第２８頁〕足佐。被害人廖志強
    於上揭時、地作業，起重機伸臂觸碰路旁高壓電路線，遭電
    擊因心律不整當場休克，急送亞東紀念醫院急救，仍不治死
    亡等情，復據臺灣板橋地方法院檢察署檢察官督同法醫師相
    驗無訛，製有相驗屍體證明書、驗斷書、勘驗筆錄足稽〔附
    同上相驗卷第３３頁至第４６頁〕，已見被告自白情節與事
    實相符；且按：從事戶外廣告業務之雇主，對於勞工於架空
    電線之接近場所從事移動式起重機作業之有感電危害時，應
    注意依勞工安全衛生法第５條第１項、勞工安全衛生設施規
    則第８８條、第２６３條等規定，設置護圍，或於電路四周
    裝置絕緣用防護裝備等設備，或採取移開該電路等感電防止
    措施，對於重機具之作業，應規定一定之運轉指揮信號，並
    指派專人辦理，依當時情形，復無不能注意之情事，卻疏未
    注意，肇致本件職業災害，自有過失。行政院勞工委員會北
    區勞動檢查所同此認定，此有同檢查所９４年８月１９日勞
    北綜字第０９４１０１３３２４號函附本案職業災害檢查報
    告足參〔附相驗卷第４８頁至第５５頁〕。被告上揭過失，
    與被害人往生，即有相當因果關係。本件事證明確，被告之
    上揭犯行，堪予認定。
貳、按違反勞工安全衛生法第５條第１項規定，未於勞工工作場
    所設置符合安全標準之設施，致生同法第２８條第２項第１
    款之死亡職業災害者，應依同法第３１條第１項論科。核被
    告甲○○所為，係犯勞工安全衛生法第３１條第１項之罪、
    刑法第２７６條第２項之業務過失致人於死罪。被告一過失
    行為觸犯上開二罪名，為想像競合犯，應從一重之業務過失
    致人於死罪處斷。爰審酌被告過失情節、犯罪所生之損害，
    暨犯罪後態度等一切情狀，量處如主文所示之刑；末查，被
    告前未曾受有期徒刑以上刑之宣告，此有臺灣高等法院被告
    前案紀錄表在卷足參，犯後自白犯行，與被害人家屬達成民
    事和解，此有和解書貳件〔附９４年度偵字第１７２２７號
    卷第５頁至第７頁，暨本院卷〕足稽，顯具悔意，經此科刑
    教訓，當知警惕，信無再犯之虞，因認所宣告之刑，以暫不
    執行為當，併予宣告緩刑，用啟自新。
據上論斷，應依刑事訴訟法第２７３條之１第１項、第２９９條
第１項前段，勞工安全衛生法第３１條第１項，刑法第１１條前
段、第２７６條第２項、第５５條、第７４條第１款，罰金罰鍰
提高標準條例第１條前段，判決如主文。
本案經檢察官蔡元仕到庭執行職務。
中    華    民    國    95    年    6     月    5     日
                  刑事第一庭  法  官  陳福來
右正本證明與原本無異。
如不服本判決，應於判決送達後十日內提出上訴狀。
                              書記官  林兆嘉
中    華    民    國    95    年    6     月    6     日
附錄本案論罪科刑法條全文
刑法第276 條
因過失致人於死者，處二年以下有期徒刑、拘役或二千元以下罰
金。
從事業務之人，因業務上之過失犯前項之罪者，處五年以下有期
徒刑或拘役，得併科三千元以下罰金。
勞工安全衛生法第31條
違反第五條第一項或第八條第一項之規定，致發生第二十八條第
二項第一款之職業災害者，處三年以下有期徒刑﹑拘役或科或併
科新台幣十五萬元以下罰金。
法人犯前項之罪者，除處罰其負責人外，對該法人亦科以前項之
罰金。


司法院資訊處製作；財團法人民間司法改革基金會備份。
